【裁判字號】    96,交聲更,13
【裁判日期】    970725
【裁判案由】    違反道路交通管理處罰條例聲明異議
【裁判全文】
臺灣新竹地方法院刑事裁定            96年度交聲更字第13號
移送機關   交通部公路總局新竹區監理所
受處分人
即異議人   甲○○
上列受處分人因違反道路交通管理處罰條例案件，對交通部公路
總局新竹區監理所於中華民國九十六年四月十九日以竹監自字第
裁五○—ＺＢＢ五九三一一五號違反道路交通管理事件裁決書，
聲明異議，經本院於九十六年八月二十四日以九十六年度交聲字
第一四三號裁定後，由臺灣高等法院於九十六年九月二十九日以
九十六年度交抗字第七一九號裁定撤銷發回本院，本院裁定如下
：
    主  文
異議駁回。
    理  由
一、按汽車行駛於高速公路、快速公路或設站管制之道路，不遵
    使用限制、禁止、行車管制及管理事項之管制規則而有下列
    行為者，處汽車駕駛人新臺幣（下同）三千元以上六千元以
    下罰鍰：一、行車速度超過規定之最高速限或低於規定之最
    低速限。並應記違規點數一點，道路交通管理處罰條例第三
    十三條第一項第一款、第六十三條第一項第一款分別定有明
    文。
二、原處分意旨略以：異議人甲○○駕駛其妻陳雅姈所有車牌號
    碼二Ｐ－七八八七號自用小客車，於民國九十六年二月二十
    日十五時二十九分許，於國道一號北上一一五點五公里處，
    經內政部警政署國道公路警察局第二警察隊造橋分隊舉發汽
    車所有人陳雅姈「速限一○○公里，經雷達（射）測定行速
    為一一三公里，超速十三公里」之違規，爰依道路交通管理
    處罰條例第三十三條第一項第一款規定舉發汽車所有人陳雅
    姈，嗣經汽車所有人陳雅姈不服舉發，向原處分機關表明異
    議人係駕駛人，原處分機關即以逕行舉發並無不當，乃依道
    路交通管理處罰條例第三十三條第一項第一款裁處異議人罰
    鍰三千元，並依同條例第六十三條第一項規定記違規點數一
    點等語。
三、聲明異議意旨略以：雷達測速照相儀器有誤差，警方雷達照
    相測速器是否有定期作校正檢驗，測得之數值是否準確，尚
    有疑義，又雷達測速照相儀器有可容許之誤差值，異議人如
    行車速度為時速一一三公里也是在誤差值之內，再者，高速
    公路之時速限制實在不合理等語，為此聲明異議，請求撤銷
    原處分云云。
四、經查：
(一)異議人駕駛其妻陳雅姈所有車牌號碼二Ｐ－七八八七號自用
    小客車，於前開時、地，因行車速度，超過規定之最高時速
    ，經雷達測速儀器測得上開超速事實並拍照採證後，經交通
    主管機關逕行舉發違規之事實，有雷達測速照相儀器攝得異
    議人上開超速違規之採證照片一張及內政部警政署國道公路
    警察局舉發違反交通管理事件通知單一紙等附卷可佐。又觀
    諸上述依雷達測速舉發照片所示，該路段限速一○○公里，
    而車牌號碼二Ｐ－七八八七號自用小客車時速為一一三公里
    ，雖異議人以並未超速，是否測速器有誤差等語置辯，惟取
    締異議人超速之雷達測速儀器號為一三五一號（詳採證照片
    右上角所示），而器號一三五一號雷達測速儀檢定日期為九
    十五年十一月八日，有效日期至九十六年十一月三十日，此
    有經濟部標準檢驗局出具之雷達測速儀檢定合格證書一紙附
    卷可稽，從而異議人質疑雷射測速儀未經檢驗而有誤差一節
    ，即屬臆測而與事實不符之詞，委不可採。再者，依該雷達
    測速儀器技術規格之說明，雷達測速儀器之準確度僅為正負
    二公里，係在合理之誤差範圍內，而本件異議人當時行車速
    度經測得時速一一三公里，亦已逾前開誤差值範圍，顯見異
    議人當時之行車速度確已超過速限。
(二)按道路交通標誌標線號誌設置規則第八十五條規定：道路之
    速限限制由主管機關參照路線設計、道路狀況、交通量、肇
    事資料及其他因素定之。本件取締路段之合理安全速限為何
    ，依上開規定，應由主管機關本於職權為妥適之規定。一經
    規定，並經設置於路旁標誌公告，即有拘束往來用路人之效
    力。異議人既行經該路段，自亦應受其效力拘束。是以，異
    議人主張高速公路不應設置限速標準，而爭執該路段限速一
    ○○公里規定之合理性，乃對交通標誌設置適當性之爭執，
    並非本案聲明異議所得審理之範圍，異議人自不得於本件逕
    行主張不受標誌之拘束。
五、綜上所述，本件異議人既有前揭之違規事實，原處分機關依
    道路交通管理處罰條例第三十三條第一項第一款及違反道路
    交通管理事件統一裁罰基準表規定，處罰異議人罰鍰三千元
    並依同條例第六十三條第一項第一款規定記違規點數一點，
    於法並無不合。本件異議為無理由，應予駁回。
六、據上論斷，應依道路交通案件處理辦法第十九條，裁定如主
    文。
中    華    民    國    97    年    7     月    25    日
                      交通法庭法  官   魏瑞紅
以上正本證明與原本無異。
如不服本裁定，應於裁定送達後五日內向本院提出抗告狀。
中    華    民    國    97    年    7     月    25    日
                              書記官   吳月華


司法院資訊處製作；財團法人民間司法改革基金會備份。
